臺灣臺南地方法院刑事判決　　　　　　　 94年度訴字第338號
公　訴　人　臺灣臺南地方法院檢察署檢察官
被　　　告　戊○○
選任辯護人　蘇正信　律師
　　　　　　蔡進欽　律師
　　　　　　蔡弘琳　律師
被　　　告　乙○○
選任辯護人　王進輝　律師
被　　　告　己○○
指定辯護人　甲○○　本院公設辯護人
被　　　告　丁○○
選任辯護人　李孟哲　律師
上列被告等因違反槍砲彈藥刀械管制條例案件，經檢察官提起公
訴（93年度偵字第12177、12178、12181、12851號），及移送併
案審理 (94年度偵字第2815號)，本院判決如下：
    主    文
戊○○未經許可，出借可發射子彈具有殺傷力之改造手槍，處有
期徒刑壹年陸月，併科罰金新臺幣拾萬元，罰金如易服勞役，
以罰金總額與陸個月之日數比例折算；扣案仿ＢＥＲＥＴＴＡ廠
八四型半自動改造手槍壹枝 (槍枝管制編號：00000000
00，含彈匣貳個)沒收；又未經許可，持有可發射子彈具有殺
傷力之改造手槍，處有期徒刑拾月，併科罰金新臺幣拾萬元，罰
金如易服勞役，以新臺幣玖佰元即銀元佰元折算壹日；扣案仿
ＢＥＲＥＴＴＡ廠八四型半自動改造手槍壹枝 (槍枝管制編號：
0000000000，含彈匣貳個)沒收。應執行有期徒刑貳
年，併科罰金新臺幣拾伍萬元，罰金如易服勞役，以罰金總額
與陸個月之日數比例折算。緩刑伍年；緩刑期內付保護管束。扣
案仿ＢＥＲＥＴＴＡ廠八四型半自動改造手槍壹枝 (槍枝管制編
號：0000000000，含彈匣貳個)沒收。
乙○○共同未經許可，販賣可發射子彈具有殺傷力之改造手槍，
處有期徒刑年陸月，併科罰金新臺幣伍拾萬元，罰金如易服勞
役，以罰金總額與陸個月之日數比例折算；扣案仿ＢＥＲＥＴＴ
Ａ廠八四型半自動改造手槍壹枝 (槍枝管制編號：000000
0000，含彈匣貳個)沒收。
己○○共同未經許可，販賣可發射子彈具有殺傷力之改造手槍，
處有期徒刑貳年，併科罰金新臺幣肆拾萬元，罰金如易服勞役，
以罰金總額與陸個月之日數比例折算；扣案仿ＢＥＲＥＴＴＡ廠
八四型半自動改造手槍壹枝 ( 槍枝管制編號：0000000
000，含彈匣貳個)沒收。
丁○○共同未經許可，販賣可發射子彈具有殺傷力之改造手槍，
處有期徒刑貳年陸月，併科罰金新臺幣肆拾伍萬元，罰金如易服
勞役，以罰金總額與陸個月之日數比例折算；扣案仿ＢＥＲＥＴ
ＴＡ廠八四型半自動改造手槍壹枝 (槍枝管制編號：00000
00000，含彈匣貳個)沒收。
    事    實
一、戊○○、乙○○、己○○、丁○○及丙○○ (另經本院以協
    商程序判決)等成年人，均明知未經許可，不得持有可發射
    子彈具有殺傷力之槍枝及子彈，竟於民國九十三年一、二月
    間某日，因楊志明 (經檢察官另案偵辦)擁有槍、彈，惟缺
    錢花用，戊○○欲以金錢資助，遂由戊○○基於持有槍、彈
    之犯意，在臺南市○○○街三十一號乙○○之租屋處，以新
    臺幣（下同）三萬五千元之價格，向楊志明購得由唐守義（
    經檢察官另案偵辦）所改造可發射子彈具有殺傷力之仿ＢＥ
    ＲＥＴＴＡ廠八四型半自動改造手槍一枝 (槍枝管制編號：
    0000000000，含彈匣貳個)及子彈二十八顆 (該
    槍、彈係楊志明於先前向唐守義所購買)而持有後，旋基於
    出借上開槍、彈之犯意，未經許可，於九十三年二月間某日
    ，在臺南市○○○街三十一號處，將上開槍枝及二十八顆子
    彈借予乙○○，乙○○旋即與己○○共同基於販賣具有殺傷
    力之改造槍、彈之犯意聯絡，於九十三年二、三月間某日，
    委請己○○代為找尋槍、彈之買主，並在臺南市○○○街三
    十一號處，將槍枝一枝及二十四顆子彈 (二十八顆子彈業已
    由乙○○試射四顆，尚餘二十四顆)交付予己○○，己○○
    取得上開槍、彈後，即與丁○○共同基於販賣具有殺傷力之
    改造槍、彈之犯意聯絡，復委請丁○○代為尋找槍、彈之買
    主，而丁○○因積欠丙○○二萬元無力償還，遂主動向丙○○稱賣主欠伊二萬元，希望能以販賣此把槍枝及子彈抵債，
    丙○○因對槍、彈亦有興趣，遂同意購買上開槍、彈，丁○○旋將上情告知己○○，並由丙○○先行交付定金三萬五千
    元予丁○○，再由丁○○交予己○○，己○○再交付予乙○○，並約定於同年三月初某日，由己○○將上開槍、彈攜至
    臺南縣新化鎮大坑附近，偕同丁○○及丙○○在上開地點由
    丁○○、丙○○各試射一顆子彈，確認上開槍、彈之性能及
    買賣上開槍、彈之價格為六萬元及交易時間後，始於九十三
    年三月二十五日，由己○○將上開槍、彈，攜至丙○○所經
    營位在臺南縣新市鄉○○路一八二之一號「全能機車行」處
    ，當場交付上開槍枝一枝、子彈十二顆及十顆空彈殼予丁○○，嗣後再由丁○○交付予丙○○，而餘款部分，丙○○亦
    分二次各交付一萬五千元、一萬元予己○○收受，嗣後該槍
    、彈再由丙○○、己○○相約至某處試射六顆完畢，尚餘六
    顆子彈。嗣經臺灣臺南地方法院檢察署檢察官追查「０三一
    九」總統、副總統遭槍擊案件，發現同一批槍、彈之製造者
    後，經楊志明之供述，於九十三年十二月一日十七時許經警
    拘提戊○○到案，戊○○到案後即自白向楊志明購買該槍、
    彈並已出借予乙○○，並隨即於十二月二日十五時二十三分
    許，帶同警方至乙○○位於臺南市○○路一○○號六樓之住
    處查緝並拘提乙○○，乙○○到案後亦供述槍、彈來源及該
    槍、彈業已經由己○○、丁○○等人轉售予丙○○，警方隨
    即拘提己○○、丁○○到案，並據己○○、丁○○二人詳細
    供述該槍、彈之買賣過程、價格及買主，再據丁○○之供述
    ，於九十三年十二月八日下午五時二十分許，再持檢察官核
    發之拘票至丙○○所經營之上開機車行內拘提丙○○後，經
    丙○○清楚供述該槍、彈之來源，並由丙○○主動交出上開
    槍枝及子彈六顆等物。
二、案經臺南市警察局移送臺灣臺南地方法院檢察署檢察官偵查
    起訴，及同署移送併案審理。
　　理    由
壹、程序方面：
一、按被告以外之人於審判外之陳述，雖不符前四條之規定，而
    經當事人於審判程序同意作為證據，法院審酌該言詞陳述或
    書面陳述作成時之情況，認為適當者，亦得為證據。當事人
    、代理人或辯護人於法院調查證據時，知有第一百五十九條
    第一項不得為證據之情形，而未於言詞辯論終結前聲明異議
    者，視為有前項之同意。刑事訴訟法第一百五十九條之五定
    有明文。查本件被告戊○○、乙○○、己○○等三人於本院
    準備程序時均未爭執本件被告戊○○、乙○○、己○○、丁○○共四人於警詢時之證詞之證據能力，揆諸前開規定，自
    得作為本件關於被告戊○○、乙○○、己○○犯罪事實之證
    據。
二、再按被告以外之人於審判外之言詞或書面陳述，除法律有規
    定者外，不得作為證據。刑事訴訟法第一百五十九條第一項
    定有明文。查本件被告丁○○於本院準備程序時主張共同被
    告己○○、丙○○警詢筆錄無證據能力，揆諸全開規定，自
    屬有據，是本件就被告丁○○之犯行，共同被告己○○、丙○○二人之警詢筆錄均不具證據能力。
貳、實體方面：
一、上開被告戊○○、乙○○、己○○之犯罪事實部分，業據被
    告戊○○、乙○○、己○○等人於警詢時、偵查中及本院審
    理時均坦承不諱，並有上開改造具有殺傷力之仿ＢＥＲＥＴ
    ＴＡ廠八四型半自動手槍一枝（槍枝管制編號：0000000000
    號，含彈匣二個)、改造子彈六顆 (均具直徑8.02mm金屬彈
    頭) 扣案可資佐證；且扣案之槍枝及子彈，經送內政部警政
    署刑事警察局鑑驗結果，認槍枝係由仿ＢＥＲＥＴＴＡ廠八
    四型半自動手槍製造之玩具手槍換裝土造金屬槍管及土造金
    屬槍機改造而成之改造手槍，機械性能良好，可擊發適用子
    彈使用，認具殺傷力，扣案子彈六顆均係土造子彈，具直徑
    8.02mm金屬彈頭，經該局採樣二顆試射，其中一顆確可擊發
    ，認具殺傷力，有該局九十三年十二月三十一日刑鑑字第○
    九三○二五○一八九號槍彈鑑定書乙份附卷可參。本件事證
    明確，被告戊○○、乙○○、己○○等人犯行，堪以認定。
二、被告丁○○固坦承有介紹共同被告丙○○向被告己○○、乙○○購買槍、彈乙情不諱，惟矢口否認有何共同販賣上開槍
    、彈之犯行，並辯稱：伊僅係居間介紹共同被告丙○○向被
    告乙○○購買上開槍、彈，並未參與販賣槍、彈云云。惟查
    ：
(一)、被告丁○○於警詢時供承：共同被告丙○○是以八萬元向被
    告己○○購得該槍、彈、而被告己○○前後共向丙○○收取
    六萬元，因被告己○○先前欠伊二萬元，而伊本身也欠丙○○二萬元，在買賣過程中抵銷二萬元，所以被告己○○才只
    向丙○○收取六萬元等語 (見九十三年度偵字第一二八五一
    號卷第十五頁)；而被告丁○○於偵查中則證稱：被告己○○欠伊錢，而告訴伊說，如果幫忙介紹將槍賣出去，他可以
    先還給伊錢，而九十三年三月十九日丙○○給被告己○○二
    萬或三萬元定金，槍、彈是在同年三月底在丙○○之「全能
    機車行」交付，而在同年三月初某日，曾由被告己○○帶槍
    、彈與丙○○及伊共同至臺南縣新化鎮大坑附近拿槍給伊看
    ，並由伊及丙○○二人各試射一發，都有擊發，隨後於同年
    三月十九日付訂金，同年三月底交貨等語 (九十三年度偵字
    第一二一八一號卷第三三、三四頁)；而共同被告丙○○於
    偵查中證稱：因為被告丁○○欠伊二萬元都未還，後來他先
    主動說他朋友有槍，問伊要不要購買，他說他朋友欠他二萬
    元，是否能以賣這一把槍來抵銷，之後在九十三年三月間某
    日，被告己○○攜帶該把槍，和被告丁○○及伊共同至大坑
    試射，丁○○和伊都有試射一發子彈，該把槍枝原是賣八萬
    元，是在九十三年三月十九日交付定金三萬五千元，扣掉被
    告丁○○欠伊的二萬元，伊還交付六萬元，至於槍、彈係於
    九十三年三月底交付等語 (見九十三年度偵字第一二一八一
    號卷第二七、二八頁、九十三年度偵字第一二八五二號卷第
    二三、二四頁)；嗣證人即共同被告丙○○於本院審理時亦
    具結證稱：因伊之前有和被告丁○○聊過買槍的話題，後來
    被告丁○○才問伊是否要買槍來玩一玩，剛開始時被告丁○○說槍、彈共八萬元，因丁○○欠伊二萬元，從中抵債，所
    以伊實際上出六萬元，共分三次，訂金三萬五千元是交給被
    告丁○○，再由被告丁○○轉交給被告己○○、第二次一萬
    五千元、第三次一萬元，最後一萬元交給被告己○○，而槍
    、彈都是在被告丁○○那裏拿的，伊和被告己○○較不熟等
    語(見本院九十四年八月九日審判筆錄)。互核上開被告丁○○與共同被告即證人丙○○之供詞及證詞，足認被告丁○○
    就本件之槍、彈買賣，並非單純之居間介紹，其係因積欠共
    同被告丙○○二萬元，遂主動向丙○○兜售該槍、彈，欲賺
    取販賣槍、彈之差價二萬元，並以之抵銷積欠共同被告丙○○之債務，而上開槍、彈，共同被告丙○○最後亦實際上僅
    支付六萬元無訛，是被告丁○○就本件之槍、彈之交易，確
    有其共同販賣之合理動機，而其嗣後實際上亦進而參與本件
    槍、彈買賣之交易行為。
(二)、證人即被告己○○於檢察官偵查中具結證稱：被告乙○○將
    槍交給伊之前一、二天，伊即以電話和「大胖」 (即被告丁○○)連絡，嗣於被告乙○○將槍、彈交給伊後，伊即馬上
    把槍、彈帶到臺南縣新市鄉○○路全能機車行內交給「大胖
    」，以六萬元賣給他，但伊是隔二、三天才到機車行收錢，
    伊係於九十三年三月二十五日將槍、彈帶到新市的「全能機
    車行」交給丁○○，再由被告丁○○轉交給丙○○等語 (見
    九十三年度偵字第一二一八一號卷第二十、五二頁)、伊是
    跟被告丁○○說，伊這邊有槍要賣，請他幫伊找買主，所以
    他就找到共同被告丙○○來買這把槍等語 (見九十三年度偵
    字第一二一七七頁第六二頁)；嗣被告己○○於本院審理時
    亦證稱：係被告丁○○問伊有無槍枝可賣，他的朋友即共同
    被告丙○○想買槍，槍枝買賣談價格時，有時和共同被告丙○○談價格，有時請被告丁○○幫忙轉達，伊是將槍、彈交
    給被告丁○○、丁○○再將槍、彈交給丙○○，六萬元是分
    三次在機車行內拿到，而第一次三萬五千元訂金，丙○○是
    將錢交給被告丁○○，被告丁○○再交給伊，伊再轉交給被
    告乙○○等語 (見本院九十四年八月九日審判筆錄)；而被
    告丁○○亦供承九十三年三月初被告己○○拿槍帶伊與丙○○至臺南縣新化大坑附近給丙○○看，並由伊及丙○○各試
    射一發，二發都有擊發，並於九十三年三月十九日交訂金、
    三月底交貨等語 (見九十三年度偵字第一二八五一號卷第二
    五頁)。經核上開被告丁○○所供與證人即被告己○○之證
    詞，足認被告丁○○不但有參與共同販賣槍、彈之合理動機
    ，且其亦主動尋找買主丙○○，在買賣過程中亦與共同被告
    丙○○談論具體之交易價格及付款方式，足認被告丁○○與
    被告己○○二人就販賣槍、彈之犯行，確有犯意之聯絡無訛
    ；而在槍、彈之交付行為部分，被告丁○○甚且和被告己○○、共同被告丙○○共同至山區試射槍枝性能，最後亦實際
    由共同被告丙○○處收取買賣槍、彈之部分價格，並由被告
    丁○○交付槍、彈予共同被告丙○○，其在本件槍、彈之買
    賣過程中已實際分擔參與販售之試槍、交槍等重要之構成要
    件行為，並非僅單純居間介紹，是被告智源上開所辯，顯不
    足採。至被告己○○於本院審理時另證稱：伊未請被告丁○○幫忙賣槍或請丁○○幫忙找買主云云，與其偵查中之證言
    顯然不符，要係迴護被告丁○○之詞，不足採信。
(三)、綜上所查，被告丁○○就本件之槍、彈之販賣行為，確係欲
    賺取二萬元之差價利益，有其合理之販賣動機，且就槍、彈
    之買主、價格、交付方式，亦有其主動且積極之分擔參與行
    為，甚且在買賣過程更參與驗貨之試射槍、彈之行為，且自
    買主丙○○收取部分買賣價金，並交付槍、彈予買主，故其
    上開行為，顯已該當販賣槍、彈之構成要件，甚為明確，是
    被告丁○○販賣槍、彈之犯行，事證明確，應予依法論科。
三、按行為後法律有變更者，適用裁判時之法律。但裁判前之法
    律有利於行為人者，適用最有利於行為人之法律，刑法第二
    條第一項定有明文。查本件被告戊○○、乙○○、己○○、
    丁○○等四人行為後，槍砲彈藥刀械管制條例部分條文於九
    十四年一月二十六日經總統以華總一義字第０九四０００一
    ０一０一號修正公布，並於同年一月二十八日生效。而本件
    被告四人所犯如附表編號一、二、五、七、九所示之修正前
    槍砲彈藥刀械管制條例第十一條第一、二、四項之規定業經
    刪除，並將各該條項所分別規定之未經許可，販賣其他可發
    射子彈具有殺傷力之改造手槍罪、未經許可、出借其他可發
    射子彈具有殺傷力之改造手槍罪、未經許可、持有其他可發
    射子彈具有殺傷力之改造手槍罪均移列至第八條第一項、第
    二項、第四項合併修正，修正前後之各該罪構成要件雖無不
    同，惟修正後之刑度販賣其他可發射子彈具殺傷力之改造手
    槍罪已由「五年以上有期徒刑，併科新臺幣一千萬元以下罰
    金」提高為「無期徒刑或五年以上有期徒刑，併科新臺幣一
    千萬元以下罰金」，而出借其他可發射子彈具殺傷力之改造
    手槍罪已由「三年以上十年以下有期徒刑，併科新臺幣七百
    萬元以下罰金」，而持有其他可發射子彈具殺傷力之改造手
    槍罪，由「一年以上七年以下有期徒刑，併科新臺幣一千萬
    元以下罰金」提高為「三年以上十年以下有期徒刑，併科新
    臺幣七百萬元以下之罰金」。茲比較被告等四人分別所犯之
    販賣、出借、持有改造手槍之行為時及裁判時法適用之結果
    ，以修正前槍砲彈藥刀械管制條例之規定較有利於被告，依
    刑法第二條第一項但書之規定，應分別適用修正前槍砲彈藥
    刀械管制條例第十一條第一項、第二項、第四項之規定論處
    。至於被告等四人分別所犯如附表編號三、四、六、八、十
    之出借、持有、販賣子彈罪，則未於此次修正之列，無新舊
    法比較之問題，自應適用裁判時法，均併敘明之。
四、核被告戊○○、乙○○、己○○、丁○○所為，各係違反如
    附表所示之「所犯法條」欄之罪。被告乙○○與己○○，被
    告己○○與丁○○就上開販賣槍、彈之犯行，分別具有犯意
    聯絡及行為分擔，均為共同正犯。被告戊○○所犯如附表編
    號一及三、編號二及四，被告乙○○所犯編號五及六，被告
    己○○所犯編號七及八，被告丁○○所犯編號九及十，均分
    別係一行為觸犯數罪名，為想像競合犯，各應從一重論處出
    借改造手槍罪、持有改造手槍罪、販賣改造手槍罪、販賣改
    造手槍罪、販賣改造手槍罪。被告戊○○係購得上開槍、彈
    後，約一星期左右，再因被告乙○○之請求而另行起意出借
    上開槍、彈予被告乙○○，此亦據被告戊○○、乙○○均供
    承在卷 (見九十三年度偵字第一二一七七號卷第六一頁)，
    故被告戊○○持有及出借槍、彈之犯行，行為互異，犯意各
    別，應予分論併罰。末按犯槍砲彈藥刀械管制條例之罪，於
    偵查或審判中自白，並供述全部槍砲、彈藥、刀械之來源及
    去向，因而查獲或因而防止重大危害治安事件之發生者，減
    輕或免除其刑。槍砲彈藥刀械管制條例第十八條第四項前段
    定有明文。再按刑法分則中就某種犯罪類型變更之個別犯罪
    予以加重或減輕之特別事由予以規定，將罪與刑包括在內，
    而成立另一獨立之罪，即所謂刑法分則之加重或減輕，僅限
    於各該特定之犯罪或可得可確定之犯罪，始有其適用，此乃
    基於立法之便宜，實際與伸長或縮短法定刑無異，已係獨立
    之犯罪，而非單純刑之加重或減輕，而槍砲彈藥刀械管制條
    例第十八條第四項前段減輕或免除其刑之規定應係刑法分則
    之減輕，適用後之實際上亦已縮短法定刑期，自屬甚明。查
    本案槍、彈之查獲經過，係因被告戊○○於九十三年十二月
    一日十七時許經警拘提到案後，即自白向案外人楊志明購買
    該槍、彈並已出借予被告乙○○，隨即於十二月二日十五時
    二十三分許，帶同警方至被告乙○○位於臺南市○○路一○○號六樓之住處查緝並拘提被告乙○○，被告乙○○到案後
    亦供述槍、彈來源及該槍、彈業已經由被告己○○、丁○○
    等人轉售予共同被告丙○○，警方隨即拘提被告己○○、丁○○到案，並據被告己○○、丁○○二人詳細供述該槍、彈
    之買賣過程、價格及買主，再據被告丁○○之供述，拘提共
    同被告丙○○到案，並由共同被告丙○○自動交出該槍枝及
    剩餘子彈六顆等情，業據被告戊○○等人均供承在卷，是足
    認被告戊○○、乙○○、己○○、丁○○等人均已於偵查中
    供出全部槍砲、彈藥之來源去向，並因而查獲全部之槍彈，
    是被告戊○○等四人均應依槍砲彈藥刀械管制條例第十八條
    第四項前段之規定減輕其刑；並依刑法第六十六條但書之規
    定，減輕其刑至三分之二。至檢察官移送併案之九十四年度
    偵字第二八一五號卷有關被告戊○○、乙○○、己○○、丁○○之違反槍砲彈藥刀械管制條例之犯行，均各與檢察官起
    訴並論罪部分，有單純一罪之關係，各屬事實上之單一案件
    ，均為起訴效力所及，本院自應就移送併辦部分一併加以審
    理，附此敘明。爰審酌被告四人之犯罪情節，被告乙○○係
    主要之販賣槍、彈者，而被告戊○○係出借及持有槍、彈，
    被告己○○、丁○○二人販賣槍、彈之情節較為輕微，惟被
    告戊○○、乙○○、己○○三人均坦承犯行，態度良好，被
    告丁○○犯後未坦承犯行，並其等四人之犯罪動機、目的、
    手段等一切情狀，分別量處如主文所示之刑，被告戊○○部
    分並就徒刑及罰金部分均定其應執行刑，又被告等四人併科
    罰金及罰金定執行刑部分，均諭知如易服勞役之折算標準，
    以資懲儆。被告戊○○前未曾受有期徒刑以上刑之宣告，有
    臺灣高等法院被告前案紀錄表一件附卷可稽，其犯後於本院
    審理中坦承犯罪，且主動供出槍、彈之來源與出借予何人，
    足認其尚有悔意，經此起訴審判科刑，已足促其警惕，而無
    再犯之虞，本院認上開宣告之刑，以暫不執行為適當，爰併
    宣告緩刑伍年，以啟自新。又被告戊○○因朋友楊志明缺錢
    花用，出於幫助楊志明之動機，進而以金錢向楊志明購得上
    開槍、彈並持有之，又因友人即被告乙○○商借把玩，而將
    上開槍、彈出借予乙○○，業據被告戊○○供承在卷，顯見
    其法治觀念薄弱，須有適當之輔導，是為輔導其徹底改過向
    善，乃宣告於緩刑期內付保護管束。
五、末按刑法第五十九條之酌量減輕其刑，必須犯罪另有特殊之
    原因與環境等等，在客觀上足以引起一般同情，認為即予宣
    告法定低度刑期尤嫌過重者，始有其適用 (最高法院四十五
    年台上字第一一六五號判例參照)。查本件經被告戊○○四
    人或為出借、持有槍、彈、或為販賣槍、彈，其等上開犯行
    或為資助友人金錢、或為一時好奇，或為賺取差價，揆諸前
    開判例意旨，並無所謂之犯罪有特殊之原因與環境，在客觀
    上足以引以一般同情，認為予宣告法定低度刑期尤嫌過重之
    情形，是自無從據以刑法第五十九條規定酌減其刑，附此敘
    明。
六、扣案之改造手槍一枝 (槍枝管制編號：0000000000，含彈匣
    二個)，經鑑定結果認具有殺傷力，屬違禁物，應依刑法第
    三十八條第一項第一款宣告沒收。被告戊○○、乙○○所持
    有之二十八顆子彈中，其中四顆子彈經被告乙○○試射完畢
    ，已不具殺傷力，且未扣案，業據被告乙○○供承在卷 (見
    九十三年度偵字第一二一七八號卷第十三、十四、三十頁)
    ，而其中之十八顆子彈，於交付槍、彈前、後分別由被告乙○○、己○○、丁○○及共犯丙○○到臺南縣南化鎮烏山及
    臺南市○○○路某處、臺南縣龍崎鄉與新化鎮大坑里之山上
    等處試射完畢 (見九十三年度偵字第一二一七八號卷第八一
    、八二、八六頁、九十三年度偵字第一二八五一號卷第十四
    、十六、二十五頁)，均已不具殺傷力，亦未扣案，亦據被
    告丁○○、己○○及共同被告丙○○供承在卷，均不另為宣
    告沒收之諭知。至扣案子彈六顆檢察官雖認鑑定結果有殺傷
    力 (與鑑定書不相符合)，惟其中二顆經送內政部警政署刑
    事警察局試射完畢 (其中一顆具殺傷力、另一顆不具殺傷力
    )，均已不具殺傷力，因上開射試之結果並非均具殺傷力，
    是本件扣案中另餘四顆子彈是否具殺傷力即無從據以推斷，
    且遍查全案卷證，亦無其他具體事證足認該四顆子彈具有殺
    傷力，即無從證明係屬違禁物，本諸現行刑事訴訟法第一百
    六十三條第二項規定，原則上採行當事人進行主義之法則，
    而此有關此部分之沒收亦無該條項所謂之「公平正義之維護
    」、「對被告利益有重大關係事項」之例外，是本院亦不另
    為宣告沒收之諭知。另觀以刑法第四十條但書規定違禁物得
    單獨宣告沒收，若日後檢察官就此部分有積極事證足認該未
    宣告沒收之四顆子彈係屬違禁物，自得另行依法聲請本院單
    獨宣告沒收，併此敘明。
七、共同被告丙○○另依協商程序而為判決。
據上論斷，應依刑事訴訟法第二百九十九條第一項前段，修正前
槍砲彈藥刀械管制條例第十一條第一項、第二項、第四項，修正
後槍砲彈藥刀械管制條例第十二條第一項、第二項、第四項、第
十八條第四項前段，刑法第二條第一項但書、第十一條前段、第
二十八條、第五十五條、第五十一條第五款、第七款、第四十二
條第二項、三項、第七十四條第一款、第九十三條第一項、第三
十八條第一項第一款，罰金罰鍰提高標準條例第二條，現行法規
所定貨幣單位折算新臺幣條例第二條，判決如主文。
本案經檢察官王誠到庭執行職務。
中    華    民    國    94    年     8    月    23    日
                  刑事第七庭  審判長  法  官  蘇義洲
                                      法  官  朱中和
                                      法  官  徐文瑞
以上正本證明與原本無異。
如不服本判決，應於收受送達後10日內向本院提出上訴書狀（應
附繕本）。
　　　　　　　　　　　　　　　　　　　書記官  李珍瑩
中    華    民    國    94    年     8    月    23    日
附表：
┌───┬──┬───────────┬────────┐
│姓名  │編號│所犯之罪              │所犯法條 (修正前│
│      │    │                      │槍砲彈藥刀械管制│
│      │    │                      │條例)           │
├───┼──┼───────────┼────────┤
│戊○○│一  │出借可發射子彈具殺傷力│第十一條第二項  │
│      │    │改造手槍罪            │                │
│      ├──┼───────────┼────────┤
│      │二  │持有可發射子彈具殺傷力│第十一條第四項  │
│      │    │改造手槍罪            │                │
│      ├──┼───────────┼────────┤
│      │三  │出借改造子彈罪        │第十二條第二項  │
│      ├──┼───────────┼────────┤
│      │四  │持有改造子彈罪        │第十二條第四項  │
├───┼──┼───────────┼────────┤
│乙○○│五  │販賣可發射子彈具殺傷力│第十一條第一項  │
│      │    │之改造手槍罪          │                │
│      ├──┼───────────┼────────┤
│      │六  │販賣改造子彈罪        │第十二條第一項  │
├───┼──┼───────────┼────────┤
│己○○│七  │販賣可發射子彈具殺傷力│第十一條第一項  │
│      │    │之改造手槍罪          │                │
│      ├──┼───────────┼────────┤
│      │八  │販賣改造子彈罪        │第十二條第一項  │
├───┼──┼───────────┼────────┤
│丁○○│九  │販賣可發射子彈具殺傷力│第十一條第一項  │
│      │    │之改造手槍罪          │                │
│      ├──┼───────────┼────────┤
│      │十  │販賣改造子彈罪        │第十二條第一項  │
└───┴──┴───────────┴────────┘
附錄條文：
槍砲彈藥刀械管制條例第11條
未經許可，製造、販賣或運輸第四條第一項第一款所稱其他可發
射金屬或子彈具有殺傷力之各式槍砲者，處五年以上有期徒刑，
併科新台幣一千萬元以下罰金。
未經許可，轉讓、出租或出借前項所列槍砲者，處三年以上十年
以下有期徒刑，併科新台幣七百萬元以下罰金。
意圖供自己或他人犯罪之用，而犯前二項之罪者，處無期徒刑或
七年以上有期徒刑，併科新台幣一千萬元以下罰金。
未經許可，持有、寄藏或意圖販賣而陳列第一項所列槍砲者，處
一年以上七年以下有期徒刑，併科新台幣七百萬元以下罰金。
第一項至第三項之未遂犯罰之。
槍砲彈藥刀械管制條例第12條
未經許可，製造、販賣或運輸子彈者，處 1 年以上 7 年以下有期徒刑，併
科新台幣 500 萬元以下罰金。
未經許可，轉讓、出租或出借子彈者，處 6 月以上 5 年以下有期徒刑，併
科新台幣 300 萬元以下罰金。
意圖供自己或他人犯罪之用，而犯前二項之罪者，處 3 年以上 10 年以下有
期徒刑，併科新台幣 700 萬元以下罰金。
未經許可，持有、寄藏或意圖販賣而陳列子彈者，處 5 年以下有期徒刑，
併科新台幣 300 萬元以下罰金。
第 1 項至第 3 項之未遂犯罰之。
